【裁判字號】    90,易,1207
【裁判日期】    901031
【裁判案由】    毒品危害防制條例
【裁判全文】
臺灣彰化地方法院刑事判決                          九十年度易字第一二七號
    公  訴  人  臺灣彰化地方法院檢察署檢察官
    被      告  甲○○
右列被告因毒品危害防制條例案件，經檢察官提起公訴（九十年度毒偵字第二九四六
號），本院判決如左：
        主  文
甲○○連續施用第二級毒品，處有期徒刑捌月。
        事  實
一、甲○○前有犯贓物案件之前科紀錄（不構成累犯）。其在毒品危害防制條例制定
    公布生效後，於八十七年十二月間，因施用毒品案件，經台灣彰化地方法院檢察
    署檢察官依據本院八十七年度毒聲字第二三九八號裁定送觀察、勒戒後，認無繼
    續施用毒品之傾向，業於八十八年一月五日以八十七年度偵字第一一四三號不起
    訴處分確定；繼於八十八年二月迄八月間，再犯施用第一、二級毒品罪案件，復
    經台灣彰化地方法院檢察署檢察官依據本院八十八年度毒聲字第一四七三號裁定
    送台灣彰化看守所附設勒戒處所觀察、勒戒後，認有繼續施用毒品之傾向，聲請
    本院以八十八年毒聲字第三八三三號裁定令入戒治處所施以強制戒治，實施戒治
    滿三個月後，因經評估具有成效，由檢察官聲請本院於八十九年六月三十日以八
    十九年度毒聲字第三一六號裁定停止戒治，所餘戒治期間，付保護管束在案（其
    再犯施用第二級毒品罪部分，並由台灣彰化地方法院檢察署檢察官以八十八年毒
    偵緝字第四五、四六號聲請簡易處刑判決，本院員林簡易庭於八十八年十二月二
    十一日以八十八年度員簡字第四００號判處有期徒刑四月；另犯施用第一級毒品
    罪部分，並經檢察官以八十八年毒偵字第四五０號起訴，經本院於八十八年十一
    月三十日判決有期徒刑陸月確定在案）。其於五年內，猶不知悔改，復基於概括
    犯意，自八十九年十二月十四日起迄同月二十日止，在彰化縣埔心鄉○○村○○
    路○段一四七巷一二四號自宅處，將第二級毒品安非他命置於鋁箔上燒烤使成氣
    體再予以吸食，先後連續施用三次。嗣於八十九年十二月二十一日經警採驗其尿
    液，呈甲基安非他命陽性反應。現在強制戒治中。
二、案經彰化縣警察局員林分局報請臺灣彰化地方法院檢察署檢察官偵查起訴。
        理  由
一、右揭事實，訊據被告甲○○（以下簡稱被告）於警訊時及本院審理中供認在卷（
    檢察官未經偵訊），且其為警採取之尿液，經鑑驗亦呈甲基安非他命陽性反應，
    有卷附彰化縣衛生局煙毒尿液檢驗成績書一份附卷可參（見台灣彰化地方法院檢
    察署九十年度毒偵字第二九四六號偵查卷宗第九頁）。另查被告在毒品危害防制
    條例制定公布生效後，曾於八十七年十二月間，因施用毒品案件，經台灣彰化地
    方法院檢察署檢察官依據本院八十七年度毒聲字第二三九八號裁定送觀察、勒戒
    後，認無繼續施用毒品之傾向，業於八十八年一月五日以八十七年度偵字第一一
    四三號不起訴處分確定；繼於八十八年二月迄八月間，再犯施用第一、二級毒品
    罪案件，復經台灣彰化地方法院檢察署檢察官依據本院八十八年度毒聲字第一四
    七三號裁定送台灣彰化看守所附設勒戒處所觀察、勒戒後，認有繼續施用毒品之
    傾向，聲請本院以八十八年毒聲字第三八三三號裁定令入戒治處所施以強制戒治
    ，實施戒治滿三個月後經評估具有成效，由檢察官聲請本院於八十九年六月三十
    日以八十九年度毒聲字第三一六號裁定停止戒治，所餘戒治期間，付保護管束在
    案等事實，有刑案資料查註紀錄表、本院判決在卷足憑。是本案事證明確，被告
    犯行足以認定。
二、按安非他命係屬第二級毒品，此稽之毒品危害防制條例第二條第二項第二款之規
    定可明。核被告所為，係犯毒品危害防制條例第十條第一項之施用第二級毒品罪
    。其於施用之際持有第二級毒品之行為，應為施用之高度行為所吸收，不另論罪
    。被告先後三次施用第二級毒品之犯行，時間緊接，構成要件相同，顯認係基於
    概括犯意為之，應依刑法第五十六條關於連續犯之規定論以一罪，並加重其刑。
    公訴人雖因未偵訊而僅就被告於警訊所供最後一次（八十九年十二月二十日）之
    施用第二級毒品安非他命行為事實起訴，惟前開事實欄所載，未據公訴人於起訴
    書敘及之其餘施用第二級毒品犯行，因與已起訴部分之犯罪事實，具有連續犯之
    關係，屬裁判上一罪，為同一案件，依刑事訴訟法第二百六十七條之規定，應為
    起訴效力所，本院自得併予審判。按施用毒品，除戕害自身之健康、生命外，並
    易衍生危害家庭之不良後果，及損耗國家、社會之整體利益，可謂貽禍匪淺，此
    鑒之中國清季道光年間因舉國沈淪於吸食毒品「鴉片」之不長進風氣，形成國家
    「加課稅賦，貽養無用之徒，欲求執銳披堅之旅，以禦外侮，幾不可得」，「數
    十年後中原幾無可禦敵之兵，且無可充餉之銀」之窘境，致使國家社會深受劇烈
    危害，國脈民命幾至不保之相關史實，即可明曉，毋庸費詞剖析，故施用毒品之
    行為，實不能論擬為單純之個人自殘行為，應受相當之刑罰制裁，始符社會正義
    。揆之被告在毒品危害防制條例制定公布生效後，二犯施用毒品案件，受觀察、
    勒戒及強制戒治完成，分別經不起訴處分及判決有期徒刑確定在案，尚不能深切
    體悟，自愛自重，猶不顧施用毒品對其個人、家庭及社會、國家所造成之危害與
    負累，而更犯之，顯見其價值觀嚴重失衡，已陷溺毒品甚深，既無從僅藉由觀察
    、勒戒及強制戒治處分，根除其犯罪之潛在危險，自應佐以相當之有期徒刑，以
    強化其違法意識，庶幾克其功效。參酌施用第二級毒品罪之法定本刑係三年以下
    有期徒刑，其所犯之罪，酌情不應量處八月未滿之有期徒刑為允宜，否則，無異
    以兒戲相待，實難促使被告醒悟行為之可責性。爰審酌被告之素行、犯罪之動機
    、情節、所生危害及其他犯罪情節，並犯後之態度等一切情狀，量處如主文所示
    之刑。切望被告往後能深切體悟生命之意義、價值與責任，善自珍惜，惕勵自新
    ，痛下決心革除惡習，斷絕損友，專心戮力於工作及家庭，勿抱持僥倖行險與自
    暴自棄之心理，繼續頹廢墮落，而愧負國家政府助成戒斷毒癮之旨意與期待，與
    父母自幼撫育長成之苦心與殷望，並貽羞鄉里，特此誡勉之。
據上論斷，應依刑事訴訟法第二百九十九條第一項前段，毒品危害防制條例第十條第
一項，刑法第十一條前段、第五十六條，判決如主文。
中      華      民      國    九十      年      十      月    三十一    日
                                    臺灣彰化地方法院刑事第一庭
                                        法      官  蔡  紹  良
右正本證明與原本無異。
如不服本判決，應於判決送達後十日內，向本院提出上訴狀（須附繕本）。
                                        法院書記官  王  惠  嬌
中      華      民      國    九十      年      十      月    三十一    日
毒品危害防制條例第十條：
施用第一級毒品者，處六月以上五年以下有期徒刑。
施用第二級毒品者，處三年以下有期徒刑。


司法院資訊處製作；財團法人民間司法改革基金會備份。
